臺灣桃園地方法院民事判決
111年度簡上字第159號
上  訴  人  黃金寬  

被  上訴人  明台產物保險股份有限公司

法定代理人  松延洋介
訴訟代理人  郁睿清  
上列當事人間請求損害賠償事件，上訴人對於民國111年3月31日
本院中壢簡易庭110年度壢保險簡字第106號第一審判決提起上訴
，本院於111年9月15日辯論終結，判決如下：
    主      文
原判決關於命上訴人給付被上訴人新臺幣壹拾萬伍仟零伍拾捌元
本息部分，及該部分假執行宣告，暨訴訟費用（除確定部分外）
之裁判均廢棄。
上開廢棄部分，被上訴人在第一審之訴駁回。
第一審（除確定部分外）、第二審訴訟費用均由被上訴人負擔。
    事實及理由
一、被上訴人起訴主張：上訴人於民國108年8月17日22時10分許
    ，駕駛車牌號碼00-0000號自用小貨車（下稱上訴人車輛）
    ，於桃園市○○區○○路000號旁停車場（下稱系爭停車場），
    因未保持安全距離，不慎碰撞訴外人王韻婷即王美芳停放於
    停車格內之被上訴人承保車牌號碼000-0000號自用小客車（
    下稱系爭車輛），致系爭車輛受有新台幣（下同）121,406
    元維修費之損害。為此，爰依民法第184條第1項前段、第19
    1條之2前段、第196條、保險法第53條規定，提起本件訴訟
    等語。並聲明：上訴人應給付被上訴人110,151元及自起訴
    狀繕本送達被告翌日起至清償日止，按週年利率5%計算之利
    息。
二、上訴人答辯略以：伊要進去停車場時，系爭車輛要離開停車
    場，伊先讓系爭車輛離開後才開進去，伊未撞到系爭車輛。
    當初係車主說其有保險，只要幫忙到警局作筆錄，保險公司
    會幫忙修復等語，以資抗辯。並聲明：被上訴人之訴駁回。
三、原審為被上訴人一部勝訴、一部敗訴之判決，判命上訴人應
    給付被上訴人105,058元及自110年8月5日起至清償日止，按
    週年利率5%計算之利息，並駁回被上訴人其餘之訴，暨就被
    上訴人勝訴部分依職權宣告假執行。上訴人就原審判命其給
    付被上訴人105,058元本息部分不服，提起上訴（原審判決
    被上訴人敗訴部分，因未提起上訴而確定）。並聲明：（一
    ）原判決不利於上訴人部分廢棄。（二）上開廢棄部分，被
    上訴人在第一審之訴駁回。被上訴人答辯聲明：上訴駁回。
四、本院之判斷：
（一）按關於侵權行為為賠償損害之請求權，以實際上受有損害
      為成立要件。又損害賠償之債，以有損害之發生及有責任
      原因之事實，並二者之間，有相當因果關係為成立要件。
      故原告所主張損害賠償之債，如不合於此項成立要件者，
      即難謂有損害賠償請求權存在（最高法院48年台上字第48
      1 號、680 號判例參照）。再按當事人主張有利於己之事
      實者，就其事實有舉證之責任，民事訴訟法第277 條前段
      定有明文。又民事訴訟如係由原告主張權利者，應先由原
      告負舉證之責，若原告先不能舉證，以證實自己主張之事
      實為真實，則被告就其抗辯事實即令不能舉證，或其所舉
      證據尚有疵累，亦應駁回原告之請求。
（二）證人王韻婷即車主對於本院詢問：「你發覺你的車子被撞
      時，上訴人的車子停在你旁邊嗎？」，答：「對，但我沒
      有拍照，因為旁邊沒有路燈。」；問：「上訴人什麼時候
      跟你承認他有撞擊你的車子？」，答：「我要去開車時他
      停在我旁邊，他在車上，他沒有下車跟我解釋，但他一直
      看著我，後來我將車子開回家時，我發覺我的車子被撞了
      ，我在返回停車場找店家，找快炒店老闆，載廚餘的人後
      來也到現場，我跟快炒店老闆及上訴人在停車場討論，上
      訴人在檢查我的車子，他說看估多少，他願意處理。」（
      詳見本院111年7月6日詢問筆錄）。另證人殷明亮對於本
      院詢問：「你做什麼行業？」，答：「開快炒餐廳，開在
      中壢區榮民路271號。」；問：「108年8月17日當天前往
      你餐廳用餐的王美芳，當天有無跟你說她的車子在餐廳旁
      的停車場被撞？」，答：「有。被害人之車子，我沒有看
      到現場被誰撞，被誰撞我不清楚，旁邊剛好有一個上訴人
      之貨車，雙方有在談，當天上訴人沒有跟我說是他撞的。
      」；問：「被害人說她回家後才發覺車子被撞，才回到現
      場，是否有距離一段時間？」，答：「我不記得了。被害
      人有請我去請上訴人去做筆錄，我後來有找到上訴人。」
      ；問：「上訴人之工作你是否知悉？」，答：「在我餐廳
      收廚餘。」；問：「被害人在返家後，再返回到你的餐廳
      ，當時上訴人還在現場嗎？」答：「我想不起來。」；問
      ：「被害人之車子有確定被誰撞嗎？」答：「沒有確定。
      被害人回來時我有去調停車場監視器，發現上訴人車子在
      被害人旁邊，然後離開停車場，被害人就認為是上訴人撞
      的。」；問：「當初有無去勘驗上訴人之車子？」，答：
      「無。」（詳見本院111年8月3日詢問筆錄）。從系爭車
      輛所有人王韻婷及證人殷明亮之證詞可知，王韻婷係返家
      後始發現系爭車輛受損，再至殷明亮之店家詢問、找尋監
      視器畫面以確定肇事者為何人。上訴人被殷明亮要求回店
      內處理時，並無承認肇事，且雙方並無對車輛受損之位置
      及狀態比對，以確定王韻婷所有之系爭車輛之受損是否為
      上訴人車輛所造成。被上訴人保戶王韻婷之系爭車輛是否
      為上訴人過失侵權行為導致之結果，被上訴人並無提出任
      何證據足以證明，且上訴人否認有對王韻婷所有之系爭車
      輛有毀損行為。被上訴人直至言詞辯論終結前，並無提出
      任何證據足以證明上訴人對系爭車輛有毀損行為。
（三）從而，被上訴人主張上訴人於上揭時、地對系爭車輛之毀
      損行為，應負損害賠償責任，惟未見被上訴人提出證據足
      以證明上訴人有侵權行為。故被上訴人之請求，為無理由
      ，應予駁回。
五、綜上所述，被上訴人依民法侵權行為及保險代位之規定，請
    求上訴人給付105,058元，為無理由，應予駁回。原審就上
    開不應准許部分，判決上訴人敗訴及該部分假執行之宣告，
    自有未洽。上訴意旨指摘原判決此部分不當，求予廢棄，為
    有理由，爰予以廢棄，並改判如主文第二項所示。
六、本件事證已臻明確，兩造其餘主張、陳述及其所提證據，核
    與判決結果不生影響，爰不逐一論述，附此敘明。
七、據上論結，本件上訴為有理由，爰判決如主文。
中　　華　　民　　國　　111 　年　　10　　月　　13　　日
　　　　　　　　 民事第三庭 審判長法  官  游智棋 
              　　　　　　　　　　法  官  張世聰
　　　　　　　　　　　　　　　　　法  官  張益銘
上列正本證明與原本無異。
不得上訴。
中　　華　　民　　國　　111 　年　　10 　 月　　13　　日
                                  書記官　李毓茹